臺灣桃園地方法院小額民事判決
111年度壢小字第252號
原      告  王朝弘  
被      告  廖美蓉  
訴訟代理人  黃竣弘  
上列當事人間請求損害賠償事件，本院於民國111 年4月7日言詞
辯論終結，判決如下：
    主    文
被告應給付原告新臺幣15,305元。
原告其餘之訴駁回。
訴訟費用新臺幣1,000元由被告負擔新臺幣299元，餘由原告負擔
。
本判決原告勝訴部分得假執行。
　　理由要領
一、原告主張：被告於民國110年9月6日18時18分許，駕駛車牌
    號碼000-0000號自用小客車，行經桃園市○○區○○路000號前
    ，因未注意車前狀況，撞擊前方停等紅燈之原告駕駛訴外人
    中信國際租賃有限公司（下稱中信租賃公司）所有車牌號碼
    000-0000號租賃小客車（下稱系爭車輛），致系爭車輛受損
    ，原告因此支出維修費用新臺幣（下同）24,434元，並受有
    營業損失10,000元，又中信租賃公司已將系爭車輛之損害賠
    償請求權讓與原告，為此，爰依侵權行為及債權讓與之法律
    關係提起本件訴訟等語。並聲明：被告應給付34,434元。
二、被告則以：車損照片只有一張，看不出哪裡需要更換；營業
    損失也看不出來等語，資以抗辯。並聲明：原告之訴駁回
　　。
三、不法毀損他人之物者，被害人得請求賠償其物因毀損所減少
    之價額；負損害賠償責任者，除法律另有規定或契約另有訂
    定外，應回復他方損害發生前之原狀；損害賠償，除法律另
    有規定或契約另有訂定外，應以填補債權人所受損害及所失
    利益為限，民法第196 條、第213 條第1 項、第216 條第1 
    項分別定有明文。又不法毀損他人之物者，被害人得請求賠
    償其物因毀損所減少之價額，且得以修復費用為估定之標準
    ，但以必要者為限。又依行政院所頒之固定資產耐用年數表
    及固定資產折舊率表之規定，自用小客車折舊年限為5年，
    依定率遞減折舊率為1000分之369，且其最後1年之折舊額，
    加歷年折舊累計額，其總和不得超過該資產成本原額之9/10
    。查，系爭車輛修理費用為24,434元（零件費用為10,143元
    、工資為14,291元），有估價單1份在卷可佐，而系爭車輛
    於102年10月出廠，有行車執照1份附卷可參，距本件事故發
    生日即110年9月6日，已使用逾5年，則零件扣除折舊後之修
    復費用估定為1,014元（計算式：10,143×0.1＝1,014元，元
    以下四捨五入），加計不予折舊之工資14,291元後，系爭車
    輛損壞修復之必要費用應為15,305元（計算式：1,014元＋14
    ,291元＝15,305元）。
四、至原告請求營業損失部分，其固提出車損照片、薪資明細等
    件為證，然僅可證明系爭車輛受有損害，及原告每月薪資若
    干，不足據此認定系爭車輛為營業用車輛及車輛受損致原告
    受有營業上損失，原告復未提出其他證據供本院參酌，自難
    為原告有利之認定，故原告此部分請求，尚乏所據，應予駁
    回。
中　　華　　民　　國　　111 　年　　5 　　月　 10 　　日
                  中壢簡易庭      法  官  張得莉
以上為正本係照原本作成。
如不服本判決，應於送達後20日內，向本院提出上訴狀並表明上
訴理由，如於本判決宣示後送達前提起上訴者，應於判決送達後
20日內補提上訴理由書（須附繕本）。
如委任律師提起上訴者，應一併繳納上訴審裁判費。
中　　華　　民　　國　　111 　年　　5 　　月　10 　　日
                                  書記官  鄭涵勻